臺灣臺中地方法院刑事判決
111年度易字第1679號
公  訴  人  臺灣臺中地方檢察署檢察官
被      告  江浚民




            張天送



            戴鳳斌



            余正榮


上列被告因竊盜等案件，經檢察官提起公訴（111年度偵字第283
71號），及移送併辦（111年度偵字第35421號、第36120號、第3
6605號），本院判決如下：
    主    文
乙○○犯如附表一各編號「主文」欄所示之罪，各處如附表一各編
號「主文」欄所示之刑及沒收。不得易科罰金之有期徒刑部分，
應執行有期徒刑貳年貳月。
戊○○犯如附表一各編號「主文」欄所示之罪，各處如附表一各編
號「主文」欄所示之刑及沒收。應執行有期徒刑貳年。
癸○○犯如附表一各編號「主文」欄所示之罪，各處如附表一各編
號「主文」欄所示之刑及沒收。應執行有期徒刑貳年捌月。
丙○○犯如附表一各編號「主文」欄所示之罪，各處如附表一各編
號「主文」欄所示之刑及沒收。應執行有期徒刑拾壹月。
戊○○、癸○○被訴如附表二所示部分，無罪。
    犯罪事實
一、癸○○與另名真實姓名、年籍資料均不詳，暱稱「廖少卿」之
    成年人（另由員警追查中），共同意圖為自己不法之所有，
    基於毀越門窗之加重竊盜犯意，於民國111年6月8日4時6分
    許，搭乘車牌號碼0000-00號自小貨車（下稱甲車，由「廖
    少卿」竊取，不在本案起訴、審理範圍內）前往位於臺中市
    ○區○○路000號之SUBWAY中清天津店（下稱SUBWAY中清天津店
    ），以木棍撬開窗戶後進入店內，行竊未上鎖之保險箱內現
    金新臺幣（下同）13萬7830元，得手後搭乘甲車逃離現場。
二、乙○○、癸○○、丙○○與戊○○四人相約欲在臺中地區行竊，分別
    ：（一）共同意圖為自己不法之所有，基於結夥三人以上之
    加重竊盜犯意，由駕駛車牌號碼0000-00號自小客車（下稱A
    車）之癸○○，與搭載乙○○、丙○○、由戊○○所駕駛車牌號碼00
    0-0000號自小客車（下稱B車）於111年6月20日1時許，在臺
    中市西屯區朝馬路與朝富一街會合後，癸○○改搭乘B車，後
    於111年6月20日1時45分許，在中平路987號附近，推由乙○○
    下手竊取思維環境科技有限公司（下稱思維公司）所有之車
    牌號碼0000-00號自小客貨車（下稱乙車）後，再由乙○○駕
    駛乙車搭載癸○○、丙○○與戊○○前往SUBWAY中清天津店；（二
    ）四人共同意圖為自己不法之所有，另基於結夥三人以上攜
    帶兇器毀越門窗之加重竊盜犯意，推由癸○○、戊○○、丙○○穿
    戴雨衣、安全帽進入店家行竊，乙○○則駕駛乙車在店外接應
    ，謀議既定，於同日3時7分許到達SUBWAY中清天津店後，即
    由癸○○以拔釘器或螺絲起子撬開SUBWAY中清天津店窗戶，再
    由戊○○進入店內後將門打開讓在外之丙○○、癸○○進入店內，
    以此方式共同行竊店內之收銀機及保險箱各1臺及現金8萬51
    89元，得手後由乙○○駕駛乙車搭載渠等逃離，中途將雨衣、
    安全帽棄置在臺中市北屯區榮德一路附近空地，並由戊○○、
    丙○○先下車改駕駛B車，乙○○、癸○○則將乙車棄置於臺中市○○區○○路000號旁停車格後，再搭乘前來接應之B車離開，乙○○、癸○○、丙○○、戊○○前往汽車旅館分贓後，由戊○○、乙○○
    將上開保險箱空箱棄置在桃園市中壢區中正路846巷內。
三、乙○○、癸○○與戊○○三人相約欲在臺中地區行竊，由癸○○於11
    1年6月24日11時許，先駕駛A車前往臺中市○○區○○路0段000
    號之振宇五金青海店（下稱振宇五金青海店）勘察，其後：
    （一）乙○○為供代步使用，意圖為自己不法之所有，基於竊
    盜之犯意，先於111年6月25日某時許，在桃園市中壢區某處
    ，竊取己○○所有之車牌號碼00-0000號自小客車（下稱丙車
    ）；（二）乙○○為避免查緝，另基於行使變造特種文書之犯
    意，以黑、白色膠帶將所丙車懸掛之前、後車牌均變造為R3
    -4060號（其後隨膠帶脫落，車牌號碼多有變化），再駕駛
    已懸掛變造車牌之丙車前往桃園市楊梅區某處搭載戊○○前往
    臺中，足生損害於監理機關對於交通牌照管理之正確性；（
    三）乙○○駕駛丙車搭載戊○○，與駕駛A車之癸○○在臺中市西
    屯區福科二路會合後，癸○○即改搭乘由乙○○所駕駛之丙車，
    乙○○、癸○○與戊○○共同意圖為自己不法之所有，基於結夥三
    人以上攜帶兇器毀越門窗之加重竊盜犯意，於111年6月25日
    3時53分許，前往振宇五金青海店，乙○○將丙車停放於振宇
    五金青海店門口，三人即穿戴雨衣、安全帽，由癸○○以螺絲
    起子撬開大門後與戊○○、乙○○進入店內，竊取保險箱上之鐵
    盒子（內無現金），得手後搭乘丙車逃離現場；（四）癸○○
    、乙○○與戊○○仍未罷手，另共同意圖為自己不法之所有，基
    於結夥三人以上攜帶兇器毀越門窗之加重竊盜犯意，推由癸○○、戊○○穿戴雨衣、安全帽進入店家行竊，乙○○則駕駛丙車
    在店外接應，謀議既定，再於111年6月25日4時41分許，搭
    乘丙車前往臺中市○○區○○路0段00號之千葉火鍋文心尊爵店
    （下稱千葉火鍋文心店），由癸○○、戊○○鐵撬撬開大門進入
    店內，竊取現金3萬元及收銀機1臺，得手後由乙○○駕駛丙車
    搭載渠等逃離現場。
四、嗣經千葉火鍋文心店副店長庚○○、SUBWAY中清天津店店長丁○○、振宇五金青海店店長辛○○發現遭竊後報警處理，始循線
    查獲上情。
五、案經庚○○、丁○○、辛○○告訴及臺中市政府警察局第二分局、
    第四分局、第六分局報告臺灣臺中地方檢察署檢察官偵查起
    訴及移送併辦。
    理    由
壹、程序事項
　　本案以下所引用被告以外之人於審判外之言詞或書面陳述，
    檢察官、被告乙○○、戊○○、癸○○、丙○○（下合稱被告乙○○等
    四人）於本院審理時均不爭執其證據能力，本院審酌相關言
    詞或書面陳述作成時之情況，核無違法取證或其他瑕疵，認
    為以之作為證據為適當，依刑事訴訟法第159條之5之規定，
    均具有證據能力。本案以下引用之非供述證據，均與本案待
    證事實具有關聯性，檢察官、被告乙○○等四人皆不爭執其證
    據能力，且無證據證明有何偽造、變造或公務員違法取得之
    情事，復經本院依法踐行調查證據程序，自應認均有證據能
    力。
貳、有罪部分　　
一、認定犯罪事實所憑之證據及理由
（一）犯罪事實一部分：
　　　⒈訊據被告癸○○對上開犯罪事實坦認不諱，核與證人即告
        訴人SUBWAY中清天津店店長丁○○於警詢、偵查證述情節
        大致相符（見臺灣臺中地方檢察署〈下稱臺中地檢署〉11
        1年度他字第4778號卷一〈下稱111他4778卷一，以下命
        名方法相同〉第13至14頁，111他4778卷二第5至6頁，11
        1偵28371卷第767至769頁），並有警員偵查報告書、路
        口監視器錄影畫面擷取照片、監視器畫面擷取照片、失
        車-案件基本資料畫面報表、111年6月8日竊盜案嫌疑人
        癸○○等人犯案路線圖、甲車、A車111年6月8日車行紀錄
        、癸○○與暱稱「廖少卿」間通訊軟體LINE對話記錄翻拍
        照片、臺中市政府警察局第二分局搜索扣押筆錄、扣押
        物品目錄表、扣押物品收據、扣押物品清單等件在卷可
        參（見111他4778卷一第7至11頁、第21至53頁、第97頁
        、第367至393頁，111他4778卷二第39頁、第55至57頁
        、第65至98頁、第215頁、第219至223頁，111偵28371
        卷第371至377頁、第397至399頁，111偵36120卷第39至
        41頁、第137頁、第159至165頁、第343至379頁、第389
        頁、第393至397頁，本院卷一第381至387頁），上開事
        實自堪信為真實。
　　　⒉公訴意旨雖記載被告癸○○與「廖少卿」係共同以拔釘器
        撬開窗戶，惟此節為被告癸○○所否認，於本院審理時辯
        稱當日係以撿拾而來之木棍撬開窗戶等語（見本院卷一
        第193至200頁、第277至292頁，本院卷二第9至75頁）
        。查告訴人丁○○雖於警詢時證稱：兩名竊嫌係一人手持
        鐵撬將窗戶往內推，造成門栓錯位後開啟由一人爬入開
        門讓另一人進入等語（見111他4778卷一第13至14頁，1
        11他4778卷二第5至6頁），然按告訴人之告訴，係以使
        被告受刑事訴追為目的，是其陳述是否與事實相符，仍
        應調查其他證據以資審認。觀諸卷附現場之監視器畫面
        截圖，確實難以辨認被告癸○○或「廖少卿」有持拔釘器
        或鐵撬行竊之情，佐以告訴人丁○○所證稱窗戶遭向內推
        擠而門栓錯位之情形，依卷內資料，尚不能排除係以木
        棍對窗戶加以作用力而造成，基於有疑惟利被告原則，
        應為有利被告癸○○之認定，爰將此部分起訴書犯罪事實
        之記載加以更正，附此敘明。
　　　⒊另就甲車遭竊部分，因起訴書犯罪事實欄載明係由「廖
        少卿」所竊取，且證據清單並未列出甲車遭竊之相關證
        據資料，應認此部分不在本案起訴、審理範圍，被告癸○○是否涉及此部分犯嫌，應由檢察官另行偵查。
（二）犯罪事實二（一）部分：
　　　⒈訊據被告丙○○、戊○○對前揭犯罪事實坦認不諱，被告乙○○雖不否認竊取乙車，然被告乙○○、癸○○均否認有何共
        同竊盜乙車之犯行，辯稱：乙車係被告乙○○一人下手行
        竊，與他人無關云云。
　　　⒉前揭被告乙○○等四人坦認之犯罪事實，核與證人即思維
        公司專員薛秀芷於警詢證述之情節大致相符（見111他4
        778卷一第19至20頁、第177至178頁，111他4778卷二第
        19至20頁，111偵36120卷第117至119頁），並有偵查報
        告書、監視器錄影畫面擷取照片、竊盜案比對畫面、行
        竊位置地圖、失車-案件基本資料詳細畫面報表、A車、
        B車、乙車車行記錄匯出文字資料、送鑑指紋或掌紋照
        片初鑑情形表、臺中市政府警察局第二分局偵查隊111
        年6月22日公務電話紀錄表、犯案前、後、過程及逃逸
        路線圖、贓物認領保管單、臺中市政府警察局111年7月
        11日中市警鑑字第1110053357號鑑定書等件在卷可參（
        見111他4778卷一第7至11頁、第55至85頁、第89至93頁
        、第99頁、第151至156頁、第181頁、第187至191頁、
        第235至249頁、第275至280頁，111他4778卷二第41頁
        、第45頁、第59至63頁、第99至109頁、第225至226頁
        ，111偵36120卷第121頁、第139頁、第273至275頁、第
        301至311頁、第379至383頁、第387頁、第399至401頁
        ），上開事實自堪信為真實。又起訴書就乙車失竊之時
        間、地點有所誤載，由本院逕予更正。
　　　⒊被告乙○○、癸○○雖以前詞置辯，然被告乙○○於警詢時供
        稱：乙車是我偷的，也是我開的，我負責偷車跟載他們
        三人（指丙○○、戊○○、癸○○）去現場，癸○○負責分配工
        作跟進去現場偷竊，戊○○跟丙○○根癸○○一起進去店裡，
        癸○○是6月20日透過丙○○向我提議，問我是否要參與他
        的竊盜犯罪行為，我答應後就和丙○○一起做戊○○開的B
        車下來臺中跟癸○○會合後，一起前往犯案，偷乙車是因
        為要用贓車前往犯案，是癸○○要我去偷的，他說這樣比
        較不會被警方查獲等語（見111偵28371卷第7至13頁）
        ，核與①被告丙○○於警詢供稱：6月19日22時許，戊○○用
        通訊軟體LINE聯絡我到家附近接我，後來又去桃園載乙○○，再由乙○○駕駛車輛到臺中跟癸○○會合，是癸○○提議
        的，叫我介紹兩個會偷車的一起偷保險箱，癸○○在車上
        指揮我們前往一塊重劃區，在人煙稀少的地方偷車當交
        通工具再一同前往行竊，就是偷乙車，我們在重劃區裡
        搜尋行竊目標，由乙○○攜帶自行準備的工具下手偷車，
        乙○○得手後再開到約定路口，我們三人停好車再徒步走
        過去上車等語（見111偵28371卷第479至435頁），於偵
        查中供稱：有偷廂型車，不知道車號，偷竊地點是一個
        重劃區的公園，是乙○○去偷車的，好像是戊○○跟乙○○用
        LINE溝通，說過二個路口我們就上車，從桃園下來的時
        候，決定要先去偷車再去店家行竊等語（見111偵28371
        卷第547至550頁）；②被告戊○○於警詢時供稱：B車是我
        所駕駛，小江（指乙○○）偷乙車，我與阿斌（指癸○○）
        、古錐（指丙○○）一同乘坐小江所開贓車，到SUBWAY中
        清天津店，丙○○說癸○○叫他幫忙找一些車鎖門的人，我
        們才被找去等語（見111偵28371卷第143至151頁），所
        述均大致相同。再觀諸卷附監視器照片、犯案前、後、
        過程及逃逸路線圖、A車、B車、乙車車行紀錄，可見A
        車、B車於朝馬路與朝富一街會合後，A車車上之人下車
        轉乘B車，其後B車前往乙車遭竊現場，乙車遭竊後即搭
        載乙○○、丙○○、戊○○、癸○○前往SUBWAY中清天津店，至
        SUBWAY中清天津店行竊完畢後，再行棄置乙車之情形。
        被告癸○○過往有多次竊盜前科，有其臺灣高等法院被告
        前案紀錄表可按，亦非至愚之人，衡情殊無駕駛上開A
        車、B車行竊，使警方得以輕易查緝之理。再由被告乙○○等四人換搭由被告乙○○下手行竊之乙車前往SUBWAY中
        清天津店行竊逃逸後，旋棄置乙車等情觀之，乙車僅係
        供作被告乙○○等四人行竊店家之代步工具，堪認先竊車
        、再行竊，顯係在被告乙○○等四人行竊店家犯罪計畫中
        。
　　　⒋由是可見，被告乙○○等四人於111年6月20日所擬定竊盜
        計畫，顯包含推由被告乙○○下手竊取乙車之部分。按刑
        法上共同正犯之構成所稱意思之聯絡，並不限於事前有
        所謀議，即僅於行為當時（尤其於具有行為繼續性質之
        犯罪類型為然），有共同犯意之聯絡者，亦屬之，且其
        表示之方法，亦不以明示通謀為必要，即相互間有默示
        之合致，亦無不可。行為人未下手實施犯罪，然其於他
        人實施犯罪之行為繼續中，本於犯意聯絡，推由他人實
        施，仍無卸共同正犯之責（最高法院81年度台上字第67
        65號判決參照），承前所述，被告乙○○等四人既同乘B
        車，且計畫其後前往SUBWAY中清天津店行竊，對被告乙○○下車偷竊乙車之情形，自難諉為不知，被告乙○○等四
        人縱未明示，或僅有一人下手實施，渠等相互間既有默
        示之合致，依上開說明，仍應成立共同正犯，是被告乙○○等四人確有為本案共同竊取乙車之犯行無訛。倘被告
        癸○○對於竊取乙車之前並未謀議、亦不知情，完全未加
        詢問，即毫不猶豫換乘乙車前往行竊？被告乙○○供證稱
        係自己決定偷車、其餘被告不知情云云，顯悖常情，屬
        迴護之詞，要無可採。
　　　⒌再按刑法第321條第1項第2款所謂「其他安全設備」，係
        指具有隔絕防閑作用，並固定於土地上之建築物或工作
        物之安全設備而言，而汽車為動產之一種，雖其車窗兼
        具有防閑功能，惟其與上揭竊盜罪之加重條件所指之「
        安全設備」含義尚屬有間，若將汽車車窗毀壞竊取車內
        之物，除該毀壞車窗之行為另涉犯他項罪名外，殊難遽
        以毀壞其他安全設備之加重竊盜罪名相繩（最高法院85
        年度台非字第313號判決意旨參照）。公訴意旨雖載明
        被告乙○○等四人係基於結夥三人以上毀越門窗加重竊盜
        之犯意聯絡為此部分犯行，然參酌前揭判決意旨，被告
        乙○○等四人竊取乙車之犯行，應不成立毀越門窗之加重
        要件。另雖被告乙○○等四人在SUBWAY中清天津店行竊部
        分（即犯罪事實二（二）部分）成立攜帶兇器之加重要
        件（詳後述），然乙車並未見明顯遭破壞之痕跡，且被
        告乙○○等四人所為偷竊乙車時持用之工具不詳，依卷內
        資料，尚不能排除被告乙○○等四人在SUBWAY中清天津店
        行竊時所攜帶之兇器，係於竊取乙車行為完成後，再行
        取得，基於有疑惟利被告原則，應為有利被告乙○○等四
        人之認定，即不能認定此部分成立攜帶兇器之加重要件
        ，附此敘明。
（三）犯罪事實二（二）部分：
　　　⒈訊據被告乙○○等四人均坦認進入SUBWAY中清天津店之結
        夥三人以上毀越門窗加重竊盜犯行，被告戊○○、丙○○對
        攜帶兇器之加重要件亦坦認不諱，然被告癸○○、乙○○否
        認成立攜帶兇器之加重要件，被告癸○○辯稱係以用L型
        藤條撬開窗戶，被告乙○○則辯稱其未下車，不清楚行竊
        方式云云。
　　　⒉前揭被告乙○○等四人坦認之犯罪事實，核與證人即告訴
        人SUBWAY中清天津店店長丁○○於警詢、偵查證述情節大
        致相符（見111他4778卷一第15至16頁、第173至174頁
        ，111他4778卷二第7至8頁，111偵28371卷第767至769
        頁），並有偵查報告書、監視器錄影畫面擷取照片、竊
        盜案比對畫面、行竊位置地圖、A車、B車、乙車車行記
        錄匯出文字資料、犯案前、後、過程及逃逸路線圖、贓
        物認領保管單、蒐證照片、桃園市政府警察局八德分局
        扣押筆錄、扣押物品目錄表、扣押物品收據、現場照片
        等件在卷可參（見111他4778卷一第7至11頁、第55至85
        頁、第89至93頁、第151至156頁、第159至169頁、第18
        7至191頁、第227至268頁、第367至393頁，111他4778
        卷二第59至63頁、第99至140頁、第225至231頁，111偵
        28371卷第23頁、第167頁，111偵36120卷第255至263頁
        、第265頁、第301至342頁、第379至383頁、第399至40
        9頁），自堪信為真實。
　　　⒊被告癸○○雖以前詞置辯，然被告癸○○於警詢時供稱：行
        竊SUBWAY中清天津店是一個人在車上等，其餘三人進入
        店內行竊，我使用螺絲起子將窗戶撬開，再由穿黃色雨
        衣之共犯爬窗進入店內，然後他把旁邊鐵門打開讓我們
        另外2人進入偷錢，我們3人就去櫃檯下面把裝錢的鐵盒
        子拿走，還順手拿走收銀機錢櫃的錢等語（見111偵283
        71卷第307至316頁），於偵查中供稱：6月20日我用螺
        絲起子把玻璃門打開，戊○○跳進去，把側門打開讓我跟
        丙○○進去，乙○○負責駕車，我們搬走收銀機下面鐵盒，
        坐上乙○○駕駛的車輛離開等語（見111偵28371卷第451
        至456頁），於法官訊問時供稱：這一次我用拔釘器打
        開窗戶，戊○○先爬進去開側門讓我跟丙○○進去，保險箱
        是丙○○及戊○○搬的，我拿收銀機等語（見本院111聲羈3
        12卷第45至49頁），於本院審理時卻改稱係使用L型藤
        條撬開門鎖，所辯顯有可疑之處。再者，被告戊○○於警
        詢時供稱：到SUBWAY中清天津店，阿斌（即癸○○）用拔
        釘器開窗，我先進去開門讓阿斌、古錐（即丙○○）進入
        ，我們用拔釘器把保險箱翹起來抱走，小江都沒下車等
        語（見111偵28371卷第143至151頁），核與卷附監視器
        截圖照片，明顯可看到身著黃色雨衣犯嫌手中所持物品
        為細長金屬物（見111他4778卷二第112頁），與被告癸○○所辯稱L型藤條，於外觀上有明顯差異，再衡酌經驗
        法則，藤條為柔韌富有彈性物品，如持以撬開窗框，較
        之二者間強度，於實行上顯有困難，甚有藤條斷裂仍未
        能達成目的之可能，而監視器截圖照片所示被告癸○○等
        撬開SUBWAY中清天津店窗戶之過程順利、需時短暫（見
        111他4778卷二第111至112頁），所呈情狀與持藤條撬
        開窗戶有明顯不同，與持螺絲起子或拔釘器撬開窗戶情
        狀較為吻合，被告癸○○所辯顯不可採。而螺絲起子或拔
        釘器為金屬材質，足供撬開窗框，堪認質地堅硬，若持
        以攻擊他人，在客觀上足對人之生命、身體安全構成威
        脅，具有危險性，屬兇器無訛。
　　　⒋被告乙○○雖以前詞置辯，參酌前述貳、一、（二）⒊段落
        中被告乙○○、丙○○、戊○○之供述內容，被告乙○○係負責
        開車搭載被告丙○○、戊○○、癸○○至SUBWAY中清天津店，
        且負責接應離開，此與卷附監視器截圖畫面顯示本案僅
        有三名犯嫌進入店內，乙車則於三名犯嫌進入時往前移
        動之情況相符（見111他4778卷二第109至119頁），公
        訴意旨記載被告乙○○有進入SUBWAY中清天津店乙節顯有
        錯誤，爰將此部分起訴書犯罪事實之記載加以更正。又
        按共同正犯之成立，祇須具有犯意之聯絡，行為之分擔
        ，其等在合同意思範圍內，各自分擔犯罪行為之一部，
        相互利用他人之行為，以達其犯罪之目的者，即應對於
        全部所發生之結果，共同負責；且共同正犯之意思聯絡
        ，不以明示通謀為必要，即相互間有默示之合致亦無不
        可。至其等意思聯絡範圍之認定，若係在犯罪計畫並未
        予以精密規劃之情形，則共同正犯中之一人實際之犯罪
        實行，即不無可能與原先之意思聯絡有所出入，倘此一
        誤差在經驗法則上係屬得以預見、預估者，即非屬共同
        正犯之逾越。蓋在原定犯罪目的下，祇要不超越社會一
        般通念，賦予行為人見機行事或應變情勢之空間，本屬
        共同正犯成員彼此間可以意會屬於原計畫範圍之一部分
        ，當不以明示為必要（最高法院73年台上字第2364號、
        97年度台上字第2517號、102年度台上字第3664號判決
        意旨參照），本案被告乙○○等四人有相當之犯罪計畫，
        與臨時起意行竊不特定人財物之狀況實有不同，且由整
        體犯罪歷程觀之，被告乙○○等四人既係欲進入打烊後店
        家行竊，由進入打烊且上鎖之店家，至將店家所有保險
        箱破壞或攜離過程，依照社會一般通念，使用螺絲起子
        、鐵撬、拔釘器等工具之可能性甚高，被告乙○○對於被
        告癸○○、丙○○、戊○○攜帶前開足供兇器使用之工具進入
        SUBWAY中清天津店行竊等節，應存有犯意聯絡，被告乙○○所辯顯不足採。
（四）犯罪事實三（一）部分
　　　訊據被告乙○○對此部分犯罪事實坦認不諱，核與證人即丙
      車車主己○○於警詢證述情節大致相符（見111他4778卷二
      第24至25頁、第29至35頁，111偵36605卷第71至77頁、第
      86至87頁），並有桃園市政府警察局中壢分局興國派出所
      陳報單、一般陳報單、受理各類案件紀錄表、刑案紀錄表
      、受（處）理案件證明單、贓物認領保管單、勘察採證同
      意書、失車-案件基本資料詳細畫面報表等件在卷可參（
      見111他4778卷二第21至23頁、第28頁、第37頁、第43頁
      ，111偵36605卷第79至83頁、第88至95頁）。綜上所述，
      足認被告乙○○自白與事實相符，應依法論科。
（五）犯罪事實三（二）部分
　　　訊據被告乙○○就上開事實坦認不諱，核與卷附振宇五金青
      海店竊盜案時序表、監視器錄影畫面擷取照、偵查報告、
      車牌號碼00-0000號車行紀錄、涉案車輛車牌變換表、蒐
      證照片等件在卷可參（111他4778卷二第141頁、第149至1
      54頁、第177頁、第185頁、第189至200頁、第517至532頁
      、第546至551頁、第559至561頁，111偵35421卷第85頁、
      第93至97頁、第111至117頁，111偵36605卷第135至163頁
      、第169頁、第199頁、第215頁）。另起訴書雖載丙車車
      牌係遭變造為R9-4980號及R9-4988號，然經核卷內資料，
      丙車所懸掛車牌應先係遭變造為R3-4060號，其後逐漸脫
      落，起訴書此部分記載應更正之。
（六）犯罪事實三（三）、（四）部分
　　　⒈訊據被告乙○○、癸○○、戊○○對犯罪事實三（三）之結夥
        三人以上攜帶兇器毀越門窗加重竊盜犯行坦認不諱，被
        告戊○○對犯罪事實三（四）之結夥三人以上攜帶兇器毀
        越門窗加重竊盜犯行坦認不諱；然被告癸○○、乙○○否認
        犯罪事實三（四）成立攜帶兇器之加重要件，被告癸○○
        辯稱係使用L型藤條，被告乙○○則辯稱其不清楚癸○○如
        何開門云云。
　　　⒉就犯罪事實三（三）、（四）部分，前揭被告乙○○、癸○○、戊○○所坦認犯罪事實，核與證人即千葉火鍋文心店
        副店長庚○○、千葉火鍋文心店負責人壬○○、振宇五金青
        海店店長辛○○於警詢、偵查及本院審理時證述內容大致
        相符（見111他4778卷二第11至13頁、第305至308頁、
        第533至535頁，111偵36605卷第67至68頁，111偵28371
        卷第765至766頁，本院卷一第277至292頁，本院卷二第
        15至18頁），並有偵查報告、振宇五金青海店竊盜案時
        序表、監視器錄影畫面擷取照片、監視器錄影畫面擷取
        照片比對照片、車輛會合現場圖、涉案車輛車牌變換表
        、A車、丙車車行紀錄等件在卷可佐（111他4778卷二第
        141頁至第160頁、第517至561頁，111偵35421卷第71至
        117頁，111偵36120卷第409頁，111偵36605卷第135至1
        63頁、第171至215頁）。
　　　⒊就犯罪事實三（四）部分，起訴書雖載被告乙○○、癸○○、戊○○所竊取千葉火鍋文心店之現金為12萬元，然此為被告乙○○、癸○○、戊○○所否認，並稱僅竊取現金3萬多元等語。而證人即千葉火鍋文心店副店長庚○○先於警詢證稱：遭竊7萬元（抽屜零用金、廠商貨款）及收銀機1台等語（見111他4778卷二第305至308頁），後於警詢、偵查及本院審理時改證稱：遭竊收銀機1台，收銀機內現金5萬元，另外店內抽屜裡面有放現金7萬元遭竊，因為廠商要請款，經理有放現金等語（見111偵36605卷第67至68頁，111偵28371卷第765至766頁，本院卷一第277至292頁），其證述本有可疑之處，又證人即千葉火鍋文心店負責人壬○○於本院審理時證稱：被偷那天是禮拜六凌晨，禮拜五晚上我有到臺中，當時可能燈光沒有打開，所以這部分我也沒有把握把錢放在那裡，我後來再回想在6月24日晚上，25日凌晨被行竊前應該是沒有放7萬多元，應該是都帶走了等語（見本院卷二第15至18頁），是此部分除告訴人庚○○單一指訴外，尚難認定千葉火鍋文心店遭竊金額為12萬元，應依有疑惟利被告原則，將此部分犯罪事實更正為3萬元。
　　　⒋就犯罪事實三（四）部分，被告癸○○、乙○○雖以前詞置
        辯，然被告癸○○於偵查中供稱：我們三人破壞鐵門進去
        五金行，拿螺絲起子破壞，也是用螺絲起子把千葉鐵門
        打開進去等語（見111偵28371卷第451至456頁），於本
        院審理時卻改稱係使用L型藤條撬開門鎖，所辯顯有可
        疑之處。而被告戊○○於警詢時供稱：當時我們是使用鐵
        撬破壞千葉火鍋大門後進入行竊，我們用鐵鍬將保險箱
        、收銀機敲開後，於車內將財物取走等語（見111偵283
        71卷第179至185頁），於審理時供稱：我手上有拿一隻
        鐵撬等語（見本院卷二第15頁），再核與卷附監視器畫
        面所見，可見進入千葉火鍋文心店之犯嫌手持有約成人
        前臂長、堅硬、長型物品（見111他4778卷二第180頁）
        ，與被告癸○○所辯稱L型藤條，於外觀上有明顯差異，
        再衡酌經驗法則，藤條為柔韌富有彈性物品，如持以撬
        開大門，較之二者間強度，於實行上顯有困難，甚有藤
        條斷裂仍未能達成目的之可能，而監視器截圖照片所示
        被告癸○○等撬開千葉火鍋文心店大門之過程順利、需時
        短暫（見111他4778卷二第179至180頁），所呈情狀與
        持藤條撬開大門有明顯不同，與持鐵撬撬開大門情狀較
        為吻合，況被告乙○○、癸○○、戊○○既於犯罪事實三（三
        ）部分已使用螺絲起子兇器進入振宇五金青海店，豈有
        於同日稍晚進入千葉火鍋文心店行竊時，捨螺絲起子等
        工具為不用，反持藤條撬開大門之道理？被告癸○○所辯
        顯不可採。而鐵撬為金屬材質，足供撬開千葉火鍋文心
        店大門，堪認質地堅硬，若持以攻擊他人，在客觀上足
        對人之生命、身體安全構成威脅，具有危險性，屬兇器
        無訛。
　　　⒌被告乙○○雖以前詞置辯，參酌卷附監視器截圖畫面顯示
        本案僅有二名犯嫌進入店內（見111他4778卷二第179至
        180頁），爰將此部分起訴書犯罪事實之記載加以更正
        。本案被告乙○○、戊○○、癸○○有相當之犯罪計畫，與臨
        時起意行竊不特定人財物之狀況實有不同，且由整體犯
        罪歷程觀之，被告乙○○、戊○○、癸○○既係欲進入打烊後
        店家行竊，由進入打烊且上鎖之店家，至將店家所有保
        險箱破壞或攜離過程，依照社會一般通念，使用螺絲起
        子、鐵撬、拔釘器等工具之可能性甚高，被告乙○○對於
        被告癸○○、丙○○、戊○○攜帶前開足供兇器使用之工具進
        入千葉火鍋文心店行竊等節，應存有犯意聯絡，被告乙○○所辯顯不足採。
（七）綜上所述，被告癸○○、乙○○所辯均屬卸責之詞，不足憑採
      。本案上開犯行，事證明確，均應依法論科。　　　
二、論罪科刑
（一）就犯罪事實一，被告癸○○所為係犯刑法第321條第1項第2
      款之毀越門窗竊盜罪。被告癸○○與「廖少卿」就此部分犯
      行有犯意聯絡與行為分擔，為共同正犯。
（二）就犯罪事實二（一），被告乙○○等四人所為，均係犯刑法
      第321條第1項第4款之結夥三人以上竊盜罪；就犯罪事實
      二（二），被告乙○○等四人所為，均係犯刑法第321條第1
      項第2款、第3款、第4款結夥三人以上攜帶兇器毀越門窗
      竊盜罪。公訴意旨認被告乙○○等四人就犯罪事實二（一）
      、（二）所為，係犯刑法第321條第1項第2款、第4款之加
      重竊盜等罪嫌，容有誤會，此部分罪名經法院於審理時告
      知，自得併予審理，且此僅係加重要件之增加，尚不生變
      更起訴法條之問題，併此敘明。被告乙○○等四人就犯罪事
      實二（一）及犯罪事實二（二）犯行有犯意聯絡與行為分
      擔，均為共同正犯。又依刑法條文有「結夥三人以上」者
      ，其主文之記載並無加列「共同」之必要（最高法院79年
      度台上字第4231號判決意旨參照），附此敘明。
（三）就犯罪事實三（一），被告乙○○所為，係犯刑法第320條
      第1項竊盜罪。公訴意旨雖認此部分涉犯法條為刑法第321
      條第1項第2款、第4款之加重竊盜罪嫌，然就此部分犯嫌
      被告癸○○、戊○○應為無罪之諭知（詳後述），且社會基礎
      事實同一，又竊盜罪之法定刑及罪質，顯較加重竊盜罪為
      輕，對被告乙○○之防禦權應不生影響，爰依刑事訴訟法第
      300條規定，予以變更起訴法條。
（四）按汽車牌照包括號牌及行車執照，為行車之許可憑證，由
      汽車所有人向公路監理機關申請登記，經檢驗合格後發給
      之，道路交通安全規則第8條定有明文，核其性質，係屬
      於刑法第212條所列特許證之一種（最高法院90年度台上
      字第119號判決意旨參照）。就犯罪事實三（二），被告
      乙○○所為係犯刑法第216條、第212條之行使變造特種文書
      罪。被告乙○○變造特種文書之低度行為為行使之高度行為
      所吸收，不另論罪。被告乙○○自111年6月25日某時許，將
      丙車車牌變造並行使之，直至棄置丙車止，係基於單一決
      意而為之，且所侵害之法益相同，依一般社會健全觀念，
      難以強行分開，在刑法評價上，合為包括之一行為予以評
      價為當，應論以接續犯而僅論以一罪。
（五）就犯罪事實三（三）、（四），被告乙○○、戊○○、癸○○所
      為，應各係犯刑法第321條第1項第2款、第3款、第4款之
      結夥三人以上攜帶兇器毀越門窗竊盜罪。公訴意旨認被告
      、戊○○、癸○○就犯罪事實三（三）、（四）所為，各係犯
      刑法第321條第1項第2款、第4款之加重竊盜等罪嫌，容有
      誤會，此部分罪名經法院於審理時告知，自得併予審理，
      且此僅係加重要件之增加，尚不生變更起訴法條之問題，
      併此敘明。
（六）如附表一所示各編號之犯罪事實，犯意各別，行為互殊，
      應分論併罰。
（七）累犯
　　　⒈按構成累犯之前科事實存在與否，雖與被告是否有罪無
        關，但係作為刑之應否為類型性之加重事實，實質上屬
        於「準犯罪構成事實」，對被告而言，與有罪、無罪之
        問題有其相同之重要性，自應由檢察官負主張及實質舉
        證責任。衡諸現行刑事訴訟法，雖採行改良式當事人進
        行主義，但關於起訴方式，仍採取書面及卷證併送制度
        ，而構成累犯之前科事實，類型上既屬於「準犯罪構成
        事實」，檢察官自得依刑事訴訟法第264條第2項、第3
        項之規定，於起訴書記載此部分事實及證據，並將證物
        一併送交法院。又證據以其是否由其他證據而生，可區
        分為原始證據及派生證據。被告前案紀錄表、刑案資料
        查註紀錄表係由司法、偵查機關相關人員依憑原始資料
        所輸入之前案紀錄，並非被告前案徒刑執行完畢之原始
        證據，而屬派生證據。鑑於直接審理原則為嚴格證明法
        則之核心，法庭活動藉之可追求實體真實與程序正義，
        然若直接審理原則與證據保全或訴訟經濟相衝突時，基
        於派生證據之必要性、真實性以及被告之程序保障，倘
        當事人對於該派生證據之同一性或真實性發生爭執或有
        所懷疑時，即須提出原始證據或為其他適當之調查（例
        如勘驗、鑑定），以確保內容之同一、真實；惟當事人
        如已承認該派生證據屬實，或對之並無爭執，而法院復
        已對該派生證據依法踐行調查證據程序，即得採為判斷
        之依據（最高法院111年度台上字第3143號參照）。
　　　⒉查①乙○○前因違反毒品危害防制條例案件，經臺灣桃園地
        方法院定應執行有期徒刑2年2月確定，於105年5月13日
        入監執行，於106年12月14日縮短刑期假釋出監，於107
        年5月31日縮刑期滿，假釋未經撤銷，視為執行完畢；②
        戊○○前因施用毒品、竊盜、搶奪等案件，經臺灣臺北地
        方法院定應執行有期徒刑10年2月確定，於105年2月1日
        縮短刑期假釋付保護管束出監，嗣於107年7月16日期滿
        未經撤銷，假釋未經撤銷，視為執行完畢；③癸○○因竊
        盜案件，經本院判處刑前強制工作、有期徒刑7年2月，
        經臺灣高等法院臺中分院駁回上訴而確定，於100年6月
        7日入監，於104年6月18日縮短刑期假釋出監，後經撤
        銷假釋，殘刑1年9月17日於105年4月19日起算，至107
        年1月13日執行完畢，又因竊盜案件，經臺灣高等法院
        定應執行刑5年，於110年5月31日假釋出監。
　　　⒊關於裁判確定後犯數罪，二以上徒刑之執行（非屬合併
        處罰範圍），應以核准開始假釋之時間為基準，限於原
        各得獨立執行之刑，均尚未執行期滿，始有依刑法79條
        之1第1、2項規定，合併計算其最低應執行期間，同時
        合併計算其假釋後殘餘刑期之必要。倘假釋時，其中甲
        罪徒刑已執行期滿，則假釋之範圍應僅限於尚殘餘刑期
        之乙罪徒刑，其效力不及於甲罪徒刑。縱監獄將已執行
        期滿之甲罪徒刑與尚在執行之乙罪徒刑合併計算其假釋
        最低執行期間，亦不影響甲罪業已執行完畢之效力。且
        二以上徒刑之執行，本係得各別獨立執行之刑，對刑法
        第47條累犯規定之解釋，倘其中甲罪徒刑已執行期滿，
        縱因合併計算最低應執行期間而在乙罪徒刑執行中假釋
        者，於距甲罪徒刑期滿後之假釋期間再犯罪，即與累犯
        之構成要件相符，仍應以累犯論（最高法院103年度第1
        次刑事庭會議決議、104年度第7次刑事庭會議決議㈡意
        旨參照）。查檢察官於起訴書及本院審理時，已指明被
        告乙○○、癸○○、戊○○有於有期徒刑執行完畢後，5年內故
        意再犯本件有期徒刑以上之罪之情形，且被告乙○○、癸○○、戊○○經檢察官詢問後，對上情並不爭執（見本院卷
        二第67頁），且檢察官亦提出刑案資料查註紀錄表資為
        佐證，雖就被告癸○○部分構成累犯的事實略有誤載，仍
        應認就被告乙○○、癸○○、戊○○構成累犯之事實或應予加
        重其刑之必要，已主張或具體指出證明方法，本院審酌
        被告癸○○、戊○○所犯前案與本案行為樣態、罪質均相似
        ，應認行為人有特別惡性，揆諸大法官解釋意旨，依刑
        法第47條第1項之規定予以加重其刑，然就被告乙○○部
        分，本院審酌其所犯前案與本案行為樣態、罪質尚有差
        異，尚難認行為人有其特別惡性，揆諸大法官解釋意旨
        ，無庸依刑法第47條第1項之規定予以加重其刑，而係
        列為刑法第57條第5款所定「犯罪行為人之品行」之審
        酌事項。
（八）刑法上所謂自首，乃犯人在犯罪未發覺前，向該管公務員
      自行申告犯罪事實而受裁判之謂。被告丙○○雖於本院審理
      時供稱：我在被逮捕前10天（約111年6月20日左右），我
      有用公共電話打去新北市刑大二隊跟王依然警員報告案情
      等語（見本院卷一第377至378頁），然經本院函詢新北市
      政府警察局刑事警察大隊，函覆稱丙○○並未於電話中詳實
      說明案情事由，有該大隊111年10月31日新北警刑二字第1
      114548590號函暨附件職務報告可參（見本院卷一第481至
      486頁），自不符合刑法自首之要件。
（九）臺中地檢署111年度偵字第35421號、第36120號、第36605
      號移送併辦意旨書之犯罪事實與起訴犯罪事實相同，自應
      由本院併予審理。
（十）除上開構成累犯之刑事前案紀錄不予重複評價外，於被告
      丙○○因竊盜等罪入監執行有期徒刑及拘役，於106年2月15
      日始因拘役易科罰金出監，被告乙○○有前述前案紀錄，有
      臺灣高等法院被告前案紀錄表在卷可佐，素行不佳，被告
      乙○○等四人不思以正當途徑獲取所需，為圖一己之私，恣
      意竊取他人財物，漠視他人財產法益，法紀觀念薄弱；並
      被告癸○○於111年6月8日方竊取SUBWAY中清天津店財物，
      竟又於111年6月20日夥同被告乙○○、丙○○再次竊取SUBWAY
      中清天津店之財物，其不知悔改，誠應非難；兼衡被告乙○○、癸○○否認部分犯行，本案僅被告乙○○、癸○○、戊○○與
      千葉火鍋文心店達成調解，然約定履行期為112年5月14日
      ，故至今均未實際賠償被害人之損失，及竊取之財物價值
      、行竊手段及供稱係為缺錢還債或購毒之目的，被告乙○○
      自陳高中肄業，羈押前從事清潔工，月收入約3萬元，沒
      有未成年子女需扶養，要扶養父母，被告戊○○自陳國中畢
      業，入監前從事粗工，月收入約3萬元，沒有未成年子女
      需扶養，要扶養岳母，被告癸○○自陳國中肄業，羈押從事
      木工，月收入約4、5萬，沒有未成年子女需扶養，不用扶
      養父母。被告丙○○自陳國中畢業，從事工地粗工，月收入
      約2、3萬元，沒有未成年子女需扶養，不用扶養父母之智
      識程度及生活狀況（見本院卷二第69頁）等一切情狀，各
      量處如主文所示之刑，並就被告乙○○所犯得易科罰金之刑
      ，諭知易科罰金之折算標準。另衡酌被告癸○○、戊○○、丙○○所犯各罪及被告乙○○所犯各不得易科罰金有期徒刑之罪
      ，其犯罪類型之犯罪類型、行為態樣、參與程度、手段、
      動機、侵害法益種類及責任非難程度，而為整體評價後，
      定其應執行之刑如主文所示。
三、沒收
（一）按供犯罪所用、犯罪預備之物或犯罪所生之物，屬於犯罪
      行為人者，得沒收之；宣告前二條之沒收或追徵，有過苛
      之虞、欠缺刑法上之重要性、犯罪所得價值低微，或為維
      持受宣告人生活條件之必要者，得不宣告或酌減之，刑法
      第38條第2項前段、第38條之2第2項定有明文。本案自被
      告乙○○、戊○○處所扣得毒品、毒品吸食器具顯與本案無關
      ，毋庸宣告沒收，自被告乙○○等四人處所扣得衣物、手電
      筒、螺絲起子、手機等物，均難特定與本案之關聯，且部
      分均為日常生活所用之物，如加以沒收，實欠缺刑法上重
      要性，爰均不宣告沒收。被告乙○○變造之丙車車牌，固為
      本案犯罪所用之物，惟非被告所有（原始車牌號碼係丙車
      車主），且未於本件扣案，爰不予宣告沒收。至被告乙○○
      持以變造車牌之膠帶等物，未據扣案，復無證據證明尚屬
      存在，考量上開物品非違禁物或其他依法應沒收之物，不
      具刑法上之重要性，爰不予宣告沒收。
（二）再犯罪所得，屬於犯罪行為人者，沒收之；犯罪所得之沒
      收，於全部或一部不能沒收或不宜執行沒收時，追徵其價
      額；犯罪所得已實際合法發還被害人者，不予宣告沒收或
      追徵；宣告犯罪所得之沒收或追徵，有過苛之虞、欠缺刑
      法上之重要性、犯罪所得價值低微，或為維持受宣告人生
      活條件之必要者，得不宣告或酌減之；刑法第38條之1第1
      項前段、第3項、第5項及第38條之2第2項分別定有明文。
      又沒收犯罪所得之範圍，應僅以行為人實際因犯罪所獲得
      之利益為限，倘行為人並未因此分得利益，或缺乏證據證
      明行為人確實因犯罪而有所得，自不應憑空推估犯罪所得
      數額並予以宣告沒收，以免侵害行為人之固有財產權。按
      共同正犯犯罪所得之沒收、追徵，應就各人所分得之數為
      之。所謂各人「所分得」之數，係指各人「對犯罪所得有
      事實上之處分權限」而言。因此，若共同正犯各成員內部
      間，對於犯罪所得分配明確時，應依各人實際所得宣告沒
      收；若共同正犯對於犯罪所得，其個人確無所得或無處分
      權限，且與其他成員亦無事實上之共同處分權限者，自不
      予諭知沒收；然若共同正犯對於犯罪所得享有共同處分權
      限時，僅因彼此間尚未分配或分配狀況未臻具體、明確，
      參照民法第271條「數人負同一債務，而其給付可分者，
      除法律另有規定或契約另有訂定外，應各平均分擔之」，
      民事訴訟法第85條第1項前段「共同訴訟人，按其人數，
      平均分擔訴訟費用」等規定之法理，應平均分擔（最高法
      院107年度台上字第2989號判決參照）。經查：
　　　⒈就犯罪事實一部分，被告癸○○與「廖少卿」所竊得款項1
        3萬7830元為渠等犯罪所得，未扣案，未返還與被害人
        ，自應於本案宣告沒收，因被告癸○○於本院審理時供稱
        係與「廖少卿」平分所竊得之款項（見本院卷二第14頁
        ），因卷內並無證據資料證明被告癸○○與「廖少卿」二
        人實際分配狀況，參照前開說明，爰就被告癸○○部分宣
        告沒收6萬8915元（計算式：1378302=68915），並於
        全部或一部不能沒收或不宜執行沒收時，追徵其價額。
　　　⒉就犯罪事實二（一）部分，被告乙○○等四人所竊取乙車
        業經領回，有贓物認領保管單在卷可參（見111偵36120
        卷第121頁），爰不予宣告沒收。證人思維公司專員薛
        秀芷雖於警詢證稱乙車取回後，其內行車紀錄器遺失等
        語（見111偵36120卷第117至119頁），然此部分僅有單
        一指訴，卷內並無其他證據資料補強指訴內容之真實性
        ，爰無法認定被告乙○○等四人竊取乙車後將其內行車紀
        錄器另行取走，爰不就此部分予以宣告沒收，附此敘明
        。
　　　⒊犯罪事實二（二）部分，被告乙○○等四人所竊得款項8萬
        5189元、收銀機、保險箱，為渠等犯罪所得。其中保險
        箱部分，業經發還丁○○，有贓物認領保管單在卷可參（
        見111偵36120卷第265頁），爰不宣告沒收。又收銀機
        部分，雖未發還被害人，然無從藉由剝奪其所有預防並
        遏止犯罪，故認欠缺刑法上之重要性，而無沒收之必要
        ，爰不予宣告沒收。另就被告乙○○等四人竊得現金部分
        ，被告丙○○雖於本院審理時供稱僅分得1萬6500元等語
        （見本院卷一第375至378頁），然被告乙○○、癸○○、戊○○均於本院審理時供稱竊得金額由四人平均分配，因卷
        內並無證據資料證明四人實際分配狀況，參照前開說明
        ，爰就竊得金額平均在四人主文項下宣告沒收2萬1297
        元（計算式：851894=21297.25，小數點以下無條件捨
        去），並於全部或一部不能沒收或不宜執行沒收時，追
        徵其價額。
　　　⒋犯罪事實三（一）被告乙○○所竊取丙車業經領回，有贓
        物認領保管單在卷可參（見111偵36605卷第88頁），爰
        不予宣告沒收。
　　　⒌犯罪事實三（三），被告戊○○於警詢時供稱因竊取之鐵
        盒內無現金，便隨手丟棄在臺中不知名排水溝內等語（
        見111偵28371卷第169至172頁），此鐵盒部分，雖未發
        還被害人，然無從藉由剝奪其所有預防並遏止犯罪，故
        認欠缺刑法上之重要性，而無沒收之必要，爰不予宣告
        沒收。
　　　⒍犯罪事實三（四），被告乙○○、癸○○、戊○○所竊得3萬元
        為渠等犯罪所得，渠等雖與千葉火鍋文心店成立調解（
        見本院卷二第89至92頁），然約定履行期為112年5月14
        日，自難認該款項已實際發還被害人，仍應依刑法第38
        條之1第1項前段之規定宣告沒收，爰於各主文欄下宣告
        沒收，並應於全部或一部不能沒收或不宜執行沒收時，
        追徵其價額。至被告嗣後如依調解條件履行，則於其實
        際償還金額之同一範圍內，既因該財產利益已獲回復，
        而與已經實際發還無異，自無庸再執行該部分犯罪所得
        沒收，乃屬當然。尤無雙重執行或重複剝奪犯罪所得而
        過苛之虞（最高法院107年度台上字第3837號刑事判決
        意旨參照）。被告乙○○、癸○○、戊○○均於本院審理時供
        稱分得金額1萬元左右（見本院卷一第284頁），因卷內
        並無證據資料證明三人實際分配狀況，參照前開說明，
        爰就竊得金額平均在三人主文項下宣告沒收1萬元，並
        於全部或一部不能沒收或不宜執行沒收時，追徵其價額
        。　
　　　⒎另就被告戊○○處所扣得3萬2000元（見111偵28371卷第21
        3至216頁，111偵36605卷第119頁）、丙○○處所扣得450
        0元（見111偵28371卷第513頁），其二人均供稱為自己
        的錢，與本案無關（見本院卷二第62頁），即難認前揭
        扣案現金為被告戊○○、丙○○本案犯罪所得，無法逕予宣
        告沒收，惟執行檢察官於日後執行被告前開未扣案之犯
        罪所得沒收及「追徵」時，得就此部分扣案之等值現金
        為「追徵」，併予說明。
（三）再按宣告多數沒收者，併執行之，刑法第40條之2第1項定
      有明文。本次修法將沒收列為專章，具獨立之法律效果，
      業與舊法將沒收列為從刑屬性之立法例不同，故宣告多數
      沒收之情形，已非數罪併罰。因此法院於定其應執行之刑
      主文項下，應毋庸再為沒收之諭知，附此敘明。　　　　
參、無罪部分
一、公訴意旨略以：被告癸○○、戊○○共同意圖為自己不法之所有
    ，基於結夥3人以上毀越門窗加重竊盜之犯意聯絡，由乙○○
    先於111年6月25日某時許，在桃園市中壢區某處，竊取丙車
    ，由乙○○以黑、白色膠帶變造車牌之丙車，足生損害於監理
    機關對於交通牌照管理及警察、偵查機關對於查捕逃犯之正
    確性，因認被告癸○○、戊○○涉犯刑法第321條第1項第2款、
    第4款之加重竊盜罪嫌及刑法第216條、第212條之行使變造
    特種文書罪嫌。
二、按犯罪事實應依證據認定之，無證據不得認定犯罪事實；又
    不能證明被告犯罪者，應諭知無罪之判決，刑事訴訟法第15
    4條第2項、第301條第1項分別定有明文。認定不利於被告之
    事實，須依積極證據，苟積極證據不足為不利於被告事實之
    認定時，即應為有利於被告之認定，更不必有何有利之證據
    。此之所謂證據，須確屬能為被告有罪之證明，而無瑕疵可
    指者，始足當之；再者，犯罪事實之認定，應憑證據，所謂
    證據，須適於為被告犯罪事實之證明者，始得採為斷罪資料
    ，如未能發現相當證據，或證據不足以證明，自不能以推測
    或擬制之方法以為裁判基礎；又所謂認定犯罪事實所憑之證
    據，雖不以直接證據為限，間接證據亦包括在內，然而無論
    直接或間接證據，其為訴訟上之證明，須於通常一般人均不
    致有所懷疑，而得確信其為真實之程度，始得據之為有罪之
    認定，倘其證明尚未達到此一程度，而有合理懷疑存在時，
    即應為無罪之判決（最高法院29年上字第3105號、30年上字
    第816號、40年台上字第86號、53年台上字第2750號、76年
    台上字第4986號分別著有判例參照）。
三、公訴意旨認被告涉有上開罪嫌，無非係以被告癸○○、戊○○於
    警詢、偵查之供述，同案被告乙○○於警詢、偵查時之供述，
    證人己○○於警詢之證述及失車-案件基本資料詳細畫面報表
    、監視器錄影畫面截圖等件為主要論據。
四、經查：
（一）被告乙○○雖於警詢時供稱：是「阿斌」（即癸○○）叫我偷
      丙車，因為他不會偷車要我去偷丙車去偷東西使用，車牌
      是癸○○要我變造，因為要躲避警方查緝等語（見111偵283
      71卷第41至50頁），於法官訊問時供稱：癸○○、戊○○都知
      道丙車車牌被我變造等語（見本院卷一第179至185頁）。
（二）然公訴意旨既認定被告癸○○、戊○○與被告乙○○間為共同正
      犯關係，則依刑事訴訟法第156條第2項規定之意旨，本院
      自不得單憑共犯即同案被告乙○○之陳述，遽為被告癸○○、
      戊○○涉犯上開等犯行之認定，被告戊○○雖於警詢時供稱：
      我知道乙○○有變造車牌，但我沒有參與等語（見111偵283
      71卷第179至185頁），但亦不能特定被告戊○○知悉丙車車
      牌遭變造之時間點，遍查卷存證據資料，其他可以補強同
      案被告乙○○所為不利被告癸○○、戊○○之供（證）述與事實
      相符之證據均屬缺乏，本案既無證據可資補強自難遽此認
      定被告癸○○、戊○○有何上開之犯行，自難單憑共犯之指訴
      ，遽為認定被告癸○○、戊○○涉犯本案上開犯行。
（三）綜上所述，公訴所指被告癸○○、戊○○涉犯上開犯行，除共
      犯即同案被告乙○○單一指訴外，並無任何補強證據，揆諸
      前揭說明，現存之證據既然不足為不利於被告癸○○、戊○○
      事實之認定，依法自應就被告癸○○、戊○○無罪之諭知。
據上論斷，應依刑事訴訟法第299條第1項前段、第301條第1項、
第300條，刑法第28條、第216條、第212條、第320條第1項、第3
21條第1項第2款、第3款、第4款、第47條第1項、第41條第1項前
段、第51條第5款、第38條之1第1項前段、第3項、第40條之2第1
項，刑法施行法第1條之1第1項，判決如主文。
本案經檢察官廖志國提起公訴、移送併辦，檢察官甲○○到庭執行
職務。
中　　華　　民　　國　　111 　年　　12　　月　　21　　日
                  刑事第十九庭  法  官  張美眉
以上正本證明與原本無異。
如不服本判決應於收受送達後20日內向本院提出上訴書狀，並應
敘述具體理由；其未敘述上訴之理由者，應於上訴期間屆滿後20
日內向本院補提理由書（均須按他造當事人之人數附繕本）「切
勿逕送上級法院」。
告訴人或被害人如不服判決，應備理由具狀向檢察官請求上訴，
上訴期間之計算，以檢察官收受判決正本之日起算。
                                書記官 賴宥妡　　　　　
中　　華　　民　　國　　111 　年　　12　　月　　21　　日
附表一
編號 主文 對應犯罪事實 備註 1 癸○○共同犯毀越門窗竊盜罪，累犯，處有期徒刑玖月。未扣案犯罪所得新臺幣陸萬捌仟玖佰壹拾伍元沒收，於全部或一部不能沒收或不宜執行沒收時，追徵其價額。 犯罪事實一 起訴書犯罪事實二、㈠ 2 癸○○犯結夥三人以上竊盜罪，累犯，處有期徒刑玖月。 犯罪事實二（一） 起訴書犯罪事實二、㈡前段  乙○○犯結夥三人以上竊盜罪，處有期徒刑捌月。    戊○○犯結夥三人以上竊盜罪，累犯，處有期徒刑捌月。    丙○○犯結夥三人以上竊盜罪，處有期徒刑柒月。   3 癸○○犯結夥三人以上攜帶兇器毀越門窗竊盜罪，累犯，處有期徒刑壹年。未扣案犯罪所得新臺幣貳萬壹仟貳佰玖拾柒元沒收，於全部或一部不能沒收或不宜執行沒收時，追徵其價額。 犯罪事實二（二） 起訴書犯罪事實二、㈡後段  乙○○犯結夥三人以上攜帶兇器毀越門窗竊盜罪，處有期徒刑拾壹月。未扣案犯罪所得新臺幣貳萬壹仟貳佰玖拾柒元沒收，於全部或一部不能沒收或不宜執行沒收時，追徵其價額。    戊○○犯結夥三人以上攜帶兇器毀越門窗竊盜罪，累犯，處有期徒刑玖月。未扣案犯罪所得新臺幣貳萬壹仟貳佰玖拾柒元沒收，於全部或一部不能沒收或不宜執行沒收時，追徵其價額。    丙○○犯結夥三人以上攜帶兇器毀越門窗竊盜罪，處有期徒刑捌月。未扣案犯罪所得新臺幣貳萬壹仟貳佰玖拾柒元沒收，於全部或一部不能沒收或不宜執行沒收時，追徵其價額。   4 乙○○犯竊盜罪，處有期徒刑貳月，如易科罰金，以新臺幣壹仟元折算壹日。 犯罪事實三（一） 起訴書犯罪事實二、㈢前段 5 乙○○犯行使變造特種文書罪，處拘役伍拾伍日，如易科罰金，以新臺幣壹仟元折算壹日。 犯罪事實三（二） 起訴書犯罪事實二、㈢中段 6 癸○○犯結夥三人以上攜帶兇器毀越門窗竊盜罪，累犯，處有期徒刑玖月。 犯罪事實三（三） 起訴書犯罪事實二、㈢後段  乙○○犯結夥三人以上攜帶兇器毀越門窗竊盜罪，處有期徒刑捌月。    戊○○犯結夥三人以上攜帶兇器毀越門窗竊盜罪，累犯，處有期徒刑玖月。   7 癸○○犯結夥三人以上攜帶兇器毀越門窗竊盜罪，累犯，處有期徒刑拾月。未扣案犯罪所得新臺幣壹萬元沒收，於全部或一部不能沒收或不宜執行沒收時，追徵其價額。 犯罪事實三（四） 起訴書犯罪事實二、㈣  乙○○犯結夥三人以上攜帶兇器毀越門窗竊盜罪，處有期徒刑玖月。未扣案犯罪所得新臺幣壹萬元沒收，於全部或一部不能沒收或不宜執行沒收時，追徵其價額。    戊○○犯結夥三人以上攜帶兇器毀越門窗竊盜罪，累犯，處有期徒刑玖月。未扣案犯罪所得新臺幣壹萬元沒收，於全部或一部不能沒收或不宜執行沒收時，追徵其價額。   
附表二
被告癸○○、戊○○共同意圖為自己不法之所有，基於結夥3人以上毀越門窗加重竊盜之犯意聯絡，由乙○○先於111年6月25日某時許，在桃園市中壢區某處，竊取丙車，由乙○○以黑、白色膠帶變造車牌之丙車，足生損害於監理機關對於交通牌照管理及警察、偵查機關對於查捕逃犯之正確性，因認被告癸○○、戊○○涉犯刑法第321條第1項第2款、第4款之加重竊盜罪嫌及刑法第216條、第212條之行使變造特種文書罪嫌。 
附錄論罪科刑法條
中華民國刑法第216條
行使第210條至第215條之文書者，依偽造、變造文書或登載不實
事項或使登載不實事項之規定處斷。
中華民國刑法第212條
偽造、變造護照、旅券、免許證、特許證及關於品行、能力、服
務或其他相類之證書、介紹書，足以生損害於公眾或他人者，處
1年以下有期徒刑、拘役或9千元以下罰金。
中華民國刑法第320條
意圖為自己或第三人不法之所有，而竊取他人之動產者，為竊盜
罪，處5年以下有期徒刑、拘役或50萬元以下罰金。
意圖為自己或第三人不法之利益，而竊佔他人之不動產者，依前
項之規定處斷。
前二項之未遂犯罰之。
中華民國刑法第321條
犯前條第1項、第2項之罪而有下列情形之一者，處6月以上5年以
下有期徒刑，得併科50萬元以下罰金：
一、侵入住宅或有人居住之建築物、船艦或隱匿其內而犯之。
二、毀越門窗、牆垣或其他安全設備而犯之。
三、攜帶兇器而犯之。
四、結夥三人以上而犯之。
五、乘火災、水災或其他災害之際而犯之。
六、在車站、港埠、航空站或其他供水、陸、空公眾運輸之舟、
    車、航空機內而犯之。
前項之未遂犯罰之。